臺灣桃園地方法院交通事件裁定　　　　100年度交聲字第234號
原處分機關　交通部公路總局新竹區監理所桃園監理站
異　議　人
即受處分人　蔡智仁
上列異議人即受處分人因違反道路交通管理處罰條例案件，對於
交通部公路總局新竹區監理所桃園監理站民國100 年3 月24日桃
監裁字第裁52-E00000000號違反道路交通管理事件裁決書處分，
聲明異議，本院裁定如下：
    主  文
異議駁回。
    理  由
一、異議意旨略以：受處分人即異議人蔡智仁於民國99年9 月16
    日出國，同年10月7 日回國，原舉發通知單係於99年9 月30
    日送達管委會簽收，但因異議人人在國外，管委會遂退回該
    郵件，異議人回國後不知有該舉發通知單，直至100 年3 月
    驗車時才知此事，逾期非異議人之過失，對裁決書就異議人
    逾期加罰部分不服，為此狀請撤銷原處分云云。
二、原處分意旨略以：異議人所有車號8718-XV 號自用小客車於
    99年8 月30日上午9 時56分許，行經台68線12.55 公里往西
    方向，為自動測速照相測得有超速之違規行為（限速90 公
    里，測得異議人車輛時速105 公里，超速15公里），新竹縣
    警察局交通隊即製開竹警交字第E00000000 號違反道路交通
    管理事件通知單（下稱舉發通知單），逕行舉發違反道路交
    通管理處罰條例第33條第1 項第1 款規定，因異議人於應到
    案日期即99年10月24日前未向原處分機關即交通部公路總局
    新竹區監理所桃園監理站陳述意見，原處分機關遂依據舉發
    之違規事實、違反道路交通管理處罰條例第33條第1 項第1
    款、第63條第1 項第1 款（裁決書漏載第1 款）及違反道路
    交通管理事件統一裁罰基準及處理細則第41條、第43條、第
    44條及第67條等規定，於100 年3 月24日裁處異議人新臺幣
    （下同）4500元罰鍰，記違規點數1 點。
三、按處理違反道路交通管理事件，有關文書送達之程序，依行
    政程序法之規定，於應受送達人之住居所、事務所或營業所
    為之；又於應送達處所不獲會晤應受送達人時，得將文書付
    與有辨別事理能力之同居人、受僱人或應送達處所之接收郵
    件人員，違反道路交通管理事件統一裁罰基準及處理細則第
    5 條及行政程序法第72條第1 項、第73條第1 項分別定有明
    文。次按本條例之處罰，受舉發違反道路交通管理事件之受
    處罰人，認為受舉發之違規行為應歸責他人者，應於舉發違
    反道路交通管理事件通知單應到案日期前，檢附相關證據及
    應歸責人相關證明文件，向處罰機關告知應歸責人，處罰機
    關應即另行通知應歸責人到案依法處理。逾期未依規定辦理
    者，仍依本條例各該違反條款規定處罰，道路交通管理處罰
    條例第85條第1 項亦有明訂。
四、經查：異議人雖於聲明異議狀中辯稱伊未曾接獲舉發通知單
    云云，惟查：異議人戶籍地設於桃園縣八德市○○街14巷5
    號一節，有其個人基本資料查詢結果1 份附卷可稽，而本件
    上開舉發通知單業於99年9 月30日以掛號郵件送達至異議人
    上開住所地之龍大莊NO.2社區，並由管理委員會管理員謝禎
    泳代為簽收完成送達程序等情，亦有新竹縣政府警察局100
    年3 月15日竹縣警交字第1000006294號函附之送達證書1 份
    在卷可查。再者，受公寓大廈管理委員會僱用之管理員，其
    所服勞務包括為公寓大廈住戶接收文件者，性質上應屬全體
    住戶之受僱人，故郵政機關之郵差送達文書於住居所、事務
    所或營業所，不獲會晤應受送達人，而將文書付與上開公寓
    大廈管理員者，為合法送達（最高行政法院83年度判字第12
    9 號判決意旨參照）。據上開送達證書所示，本件之舉發通
    知單，已合法送達予異議人，至該管理員何時或有無將文書
    轉交應受送達人即異議人，對已生之合法送達效力不受影響
    。異議人雖辯稱該時人在國外，無從收受送達云云，惟管理
    員既為異議人社區全體住戶之受僱人，本有代為收受送達之
    權限，且該管理員亦非係與異議人利害關係相反之人，異議
    人既已授權管理員收受送達文件，異議人若因身在他處無法
    即時收受送達文件，應通知被授權之管理員或與之達成文書
    應如何具體交付予異議人之共識，且此無法即時收受送達係
    異議人自身之過失，其不利益應由異議人承受。從而，原舉
    發機關將舉發通知單依異議人之戶籍地址送達，並由該戶籍
    地址所在之管理人員謝禎泳收受，其送達自屬合法。異議人
    辯稱其未接獲舉發通知單云云，自屬無據。
五、綜上所述，本件舉發通知單既已合法送達於異議人，且異議
    人逾越應到案日期60日以上，亦未檢附相關證據及應歸責人
    相關證明文件，向處罰機關告知應歸責人，原處分機關依前
    開道路交通管理處罰條例第33條第1 項第1 款、第63條第1
    項第1 款及違反道路交通管理事件統一裁罰基準表之規定，
    裁處異議人罰鍰4500元，並記違規點數1 點，於法尚無違誤
    ，應予維持。異議人所辯為無理由，應予駁回。
六、據上論斷，依道路交通案件處理辦法第19條，裁定如主文。
中    華    民    國   100    年    5     月    18    日
                  交通法庭  法  官  楊麗文
以上正本證明與原本無異。
如不服本裁定，應於裁定送達後5日內向本院提出抗告狀。
                            書記官  柯凱騰
中    華    民    國   100    年    5     月    18    日